sk-SK: Druh sýtenej vody: Sóda; Ochutená sýtená voda; Funkčná sýtená voda; Chmeľová voda; Proteínová sýtená voda; Seltzer; Sóda; Sýtená minerálna voda; Sýtená pramenitá voda; Tonik; Iná
nl: Koolzuurhoudend water variëteit: Club soda; Bruiswater met een smaakje; Functioneel bruiswater; Hopwater; Proteïne-bruiswater; Seltzer; Sodawater; Koolzuurhoudend mineraalwater; Koolzuurhoudend bronwater; Tonic; Overige
lt-LT: Gazuoto vandens rūšis: Klubinė soda; Aromatizuotas gazuotas vanduo; Funkcinis gazuotas vanduo; Apynių vanduo; Baltyminis gazuotas vanduo; Selteris; Sodos vanduo; Gazuotas mineralinis vanduo; Gazuotas šaltinio vanduo; Tonikas; Kita
pt-PT: Variedade de água com gás: Club soda; Água com gás aromatizada; Água com gás funcional; Água de lúpulo; Água com gás e proteína; Água de Seltzer; Água com gás; Água mineral com gás; Água de nascente com gás; Água tónica; Outro
ko: 탄산수 종류: 클럽 소다; 가향 탄산수; 기능성 탄산수; 홉 워터; 단백질 탄산수; 셀처; 소다수; 탄산 미네랄 워터; 탄산 샘물; 토닉 워터; 기타
fr: Variété d’eau gazeuse: Club soda; Eau pétillante aromatisée; Eau pétillante fonctionnelle; Eau houblonnée; Eau pétillante protéinée; Eau de Seltz; Eau gazeuse; Eau minérale gazeuse; Eau de source gazeuse; Eau tonique; Autre
en: Carbonated water variety: Club soda; Flavored sparkling water; Functional sparkling water; Hop water; Protein sparkling water; Seltzer; Soda water; Sparkling mineral water; Sparkling spring water; Tonic water; Other
sl-SI: Vrsta gazirane vode: Soda voda; Gazirana voda z okusom; Funkcionalna gazirana voda; Hmeljeva voda; Proteinska gazirana voda; Mineralna voda (seltzer); Soda voda; Gazirana mineralna voda; Gazirana izvirska voda; Tonik; Drugo
hr-HR: Raznovrsna gazirana voda: Club soda; Aromatizirana gazirana voda; Funkcionalna gazirana voda; Voda od hmelja; Proteinska gazirana voda; Seltzer; Soda voda; Gazirana mineralna voda; Gazirana izvorska voda; Tonik; Ostalo
ro-RO: Varietate de apă carbogazoasă: Sifon; Apă minerală carbogazoasă cu arome; Apă minerală carbogazoasă funcțională; Apă cu hamei; Apă minerală carbogazoasă cu proteine; Seltzer; Apă carbogazoasă; Apă minerală carbogazoasă; Apă de izvor carbogazoasă; Apă tonică; Altele
zh-TW: 氣泡水種類: 蘇打水; 調味氣泡水; 機能氣泡水; 啤酒花水; 蛋白質氣泡水; 賽爾脫茲碳酸水; 碳酸水; 氣泡礦泉水; 氣泡泉水; 通寧水; 其他
ja: 炭酸水の種類: クラブソーダ; フレーバー炭酸水; 機能性炭酸水; ホップウォーター; プロテイン炭酸水; セルツァー; ソーダ水; 炭酸ミネラルウォーター; 炭酸天然水; トニックウォーター; その他
da: Type af kulsyreholdigt vand: Danskvand; Danskvand med smag; Funktionelt danskvand; Humlevand; Danskvand med protein; Seltzer; Sodavand; Kulsyreholdigt mineralvand; Kulsyreholdigt kildevand; Tonicvand; Andet
pt-BR: Variedade de água com gás: Club soda; Água com gás saborizada; Água com gás funcional; Água lupulada; Água com gás proteica; Seltzer; Água gaseificada; Água mineral com gás; Água de nascente com gás; Água tônica; Outro
de: Kohlensäurehaltiges Wasser: Club Soda; Sprudelwasser mit Geschmack; Funktionales Sprudelwasser; Hopfenwasser; Protein-Sprudelwasser; Seltzer; Sodawasser; Kohlensäurehaltiges Mineralwasser; Quellwasser mit Kohlensäure; Tonic Water; Sonstige
it: Varietà di acqua gassata: Club soda; Acqua frizzante aromatizzata; Acqua frizzante funzionale; Acqua luppolata; Acqua frizzante proteica; Seltz; Soda; Acqua minerale frizzante; Acqua sorgiva frizzante; Acqua tonica; Altro
ru: Разновидность газированной воды: Клубная содовая; Газированная вода со вкусом; Функциональная газированная вода; Хмелевая вода; Протеиновая газированная вода; Сельтерская вода; Содовая вода; Газированная минеральная вода; Газированная родниковая вода; Тоник; Другое
el: Ποικιλία ανθρακούχου νερού: Club soda; Ανθρακούχο νερό με γεύση; Λειτουργικό ανθρακούχο νερό; Νερό με λυκίσκο; Ανθρακούχο νερό με πρωτεΐνη; Seltzer; Σόδα; Φυσικό μεταλλικό ανθρακούχο νερό; Ανθρακούχο νερό πηγής; Τόνικ; Άλλο
fi: Hiilihapotettu vesityyppi: Soodavesi; Maustettu kivennäisvesi; Funktionaalinen kivennäisvesi; Humalavesi; Proteiinikivennäisvesi; Seltzer; Hiilihapotettu vesi; Hiilihapotettu kivennäisvesi; Hiilihapotettu lähdevesi; Tonic-vesi; Muu
vi: Loại nước có ga: Club soda; Nước có ga hương vị; Nước có ga chức năng; Nước hương hoa bia; Nước có ga bổ sung protein; Seltzer; Nước soda; Nước khoáng có ga; Nước suối có ga; Nước tonic; Khác
nb: Kullsyreholdig vannvariant: Club soda; Kullsyreholdig vann med smak; Funksjonelt kullsyreholdig vann; Humlevann; Kullsyreholdig vann med protein; Seltzer; Sodavann; Kullsyreholdig mineralvann; Kullsyreholdig kildevann; Tonic-vann; Annet
th: ประเภทของน้ำอัดลม: คลับโซดา; น้ำสปาร์คกลิ้งแต่งรส; ฟังก์ชันนัลสปาร์คกลิ้งวอเตอร์; ฮอปวอเตอร์; โปรตีนสปาร์คกลิ้งวอเตอร์; เซลท์เซอร์; น้ำโซดา; น้ำแร่สปาร์คกลิ้ง; น้ำแร่ธรรมชาติสปาร์คกลิ้ง; โทนิควอเตอร์; อื่นๆ
bg-BG: Разновидност на газираната вода: Клуб сода; Овкусена газирана вода; Функционална газирана вода; Хмелова вода; Протеинова газирана вода; Зелцер; Сода; Газирана минерална вода; Газирана изворна вода; Тоник; Друго
es: Tipo de agua carbonatada: Club soda; Agua con gas saborizada; Agua con gas funcional; Agua de lúpulo; Agua con gas con proteínas; Seltzer; Gaseosa; Agua mineral con gas; Agua de manantial con gas; Agua tónica; Otro
pl: Odmiana wody gazowanej: Club soda; Smakowa woda gazowana; Funkcjonalna woda gazowana; Woda chmielowa; Proteinowa woda gazowana; Seltzer; Woda sodowa; Gazowana woda mineralna; Gazowana woda źródlana; Tonik; Inne
zh-CN: 碳酸水品类: 苏打水; 风味气泡水; 功能性气泡水; 啤酒花水; 蛋白质气泡水; Seltzer; 碳酸水; 气泡矿泉水; 气泡泉水; 汤力水; 其他
hu: Szénsavas víz változata: Szikvíz; Ízesített szénsavas víz; Funkcionális szénsavas víz; Komlóvíz; Fehérjés szénsavas víz; Seltzer; Szódavíz; Szénsavas ásványvíz; Szénsavas forrásvíz; Tonik; Egyéb
sv: Kolsyrat vattensort: Club soda; Smaksatt kolsyrat vatten; Funktionellt kolsyrat vatten; Humlevatten; Kolsyrat proteinvatten; Seltzer; Sodavatten; Kolsyrat mineralvatten; Kolsyrat källvatten; Tonicvatten; Annat
tr: Gazlı su çeşidi: Club soda; Aromalı gazlı su; Fonksiyonel gazlı su; Şerbetçiotlu su; Proteinli gazlı su; Seltzer; Soda; Gazlı maden suyu; Gazlı kaynak suyu; Tonik; Diğer
cs: Druh perlivé vody: Sodovka; Ochucená perlivá voda; Funkční perlivá voda; Chmelová voda; Proteinová perlivá voda; Seltzer; Sodová voda; Perlivá minerální voda; Perlivá pramenitá voda; Tonik; Jiné